臺灣高雄地方法院民事裁定　　　　　　　96年度小上字第18號
上　訴　人　甲○○
　　　　　　乙○○
　　　　　　丁○○
　　　　　　丙○○
被 上訴 人　高雄市政府
法定代理人　戊　○
上列當事人間請求給付補償金事件，上訴人對於民國95年12月29
日本院高雄簡易庭95年度雄小字第3277號第一審小額民事判決提
起上訴，本院裁定如下：
    主  文
上訴駁回。
第二審訴訟費用新台幣壹仟伍佰元由上訴人負擔。
  理  由
一、按小額訴訟事件，對於第一審裁判之上訴，非以其違背法令
    為理由，不得為之；次按上訴狀內應記載上訴理由，表明下
    列各款事項：（一）原判決所違背之法令及其具體內容（二
    ）依訴訟資料可認為原判決有違背法令之具體事實，民事訴
    訟法第436 條之24第2 項、第436 條之25分別定有明文。又
    當事人於小額訴訟程序提起上訴，如依民事訴訟法第436 之
    32 條 第2 項準用同法第468 條規定，以第一審判決有不適
    用法規或適用法規不當為理由時，其上訴狀或理由書應有具
    體之指摘，並揭示該法規之條項或其內容；若係成文法以外
    之法則，應揭示該法則之旨趣；倘為司法院解釋或最高法院
    之判例，則應揭示該判解之字號或其內容；如以民事訴訟法
    第436 之32條第2 項準用同法第469 條第1 款至第5 款所列
    各款情形為理由時，其上訴狀或理由書，應揭示合於該條款
    之事實。上訴狀或理由書如未依此項方法表明者，或其所表
    明者，顯與上開法條規定不相合時，即難認為已對第一審判
    決之違背法令有具體之指摘，其上訴自難認為合法（最高法
    院71年度臺上字第314 號判例意旨參照）。再者，當事人對
    於小額訴訟事件提起上訴時，按民事訴訟法第436 條之24第
    2 項、第436 條之25規定，其上訴非但應以違背法令為理由
    ，並應具體表明原判決違背法令之事實及內容，是就此法律
    審性質而言，核與第三審處理程式相符，倘當事人提起小額
    訴訟第二審上訴，其上訴狀未依上揭規定，提出合於該條各
    款事由者，其未提出理由之效果及處理程序，自應準用同法
    第471 條第1 項之規定，即上訴人應於提起上訴後20日內，
    提出上訴理由書於原審法院，未提出者，毋庸命其補正，可
    逕以裁定駁回上訴。
二、上訴意旨略以：坐落高雄市○○區○○段946 之1 地號土地
    （下稱系爭土地），原為上訴人之父洪瑞堯於民國45年向國
    有財產局購得，嗣於54年間因拓寬五福四路遭被上訴人強制
    徵收，地目並由「建」改為「道」。是上訴人於72年間在所
    有之坐落同段919 地號土地上，所興建緊鄰系爭土地之門牌
    號碼高雄市鹽埕區○○○路20號5 樓建物（下稱系爭建物）
    ，乃屬依臨道路建築線之合法建築。迄74年間因地籍重測單
    位疏忽，致上訴人所有之上開土地面積由原先之81平方公尺
    減少為71平方公尺，待上訴人陳情後，被上訴人始發現系爭
    土地於地籍重測時遭遺漏，然被上訴人不依重測作業程序，
    即自行根據舊地籍圖再套繪出系爭土地，並將系爭土地於徵
    收時面積僅平方公尺擴大登記為3 平方公尺，惟上訴人所減
    少之4 平方公尺土地仍置之罔聞。嗣於86年間被上訴人又將
    系爭土地之地目「道」改為「建」，致使系爭建物由臨道路
    建築線之合法建物變為違法建物。又系爭土地為無法建築使
    用之畸零地，且上訴人所有之系爭建物基地並未占用該土地
    ，而僅建物樓上突出物之滴水線在系爭土地上，對被上訴人
    而言並無損害，是被上訴人之主張應無理由，為此提起上訴
    。並聲明：廢棄原判決，駁回被上訴人之訴等語。
三、經查，原審就上訴人應給付補償金之理由，已查明並於判決
    理由斟酌全辯論意旨而詳為論述，上訴人仍執陳詞提起本件
    上訴，已屬無據。本件上訴雖表明上訴理由，惟核其上訴意
    旨均屬指摘原審認定事實之範圍，並未以原審判決有何違背
    法令為理由，亦未具體指明原審判決有如何不適用法規或適
    用法規不當，或有民事訴訟法第469 條第1 款至第5 款所稱
    當然違背法令之情事，及符合該條款要件之具體事實，揆諸
    前揭說明，其上訴難認為合法。此外，參以上訴人於96年1
    月19日提起本件上訴，迄今已逾20日，仍補正未提出符合前
    揭說明所示之上訴理由，自應逕以裁定駁回上訴。
四、末按於小額訴訟之上訴程序，法院為訴訟費用之裁判時，應
    確定其費用額，民事訴訟法第436 條之19第1 項、第436 條
    之32第1 項規定甚明。本件第2 審裁判費用為1,500 元，應
    由上訴人負擔，爰併予確定。
五、據上論結：本件上訴為不合法，依民事訴訟法第436 條之32
    第1 項、第2 項、第436 條之19第1 項、第444 條第1 項前
    段、第95條、第78條，裁定如主文。
中　　華　　民　　國　　96　　年　　4 　　月　　24　　日
                  民事第五庭審判長法　官  李昭彥
                                  法　官  陳銘珠
                                  法　官　柯彩燕
正本係照原本作成。
本裁定不得抗告。
中    華    民    國    96    年    4     月    24    日
                                  書記官  王紀芸
